---
title: "R Notebook"
output: html_notebook
---



** Teil A) Übersicht verschaffen **

1) Importieren Sie die zwei Datensätze und speichern Sie diese als Variablen mit passenden Namen. Geben Sie die
Struktur von jeder Variable aus. Bewertungsrelevant: Input, Output.
```{r}
## Speichern der Datensätze als Variablen
services = read.csv2("output_services_v0025.csv")
transactions = read.csv2("output_transactions_v0025.csv")


## Ausgabe ihrer Struktur
print("Struktur der Services")
str(services)
print("Struktur der Transactions")
str(transactions)


```
2) Entfernen Sie alle Datenpunkte, die ausserhalb der Zeitspanne von 2019 bis 2023 liegen. Geben Sie anschliessend
die Zusammenfassung der Variablen aus. Bewertungsrelevant: Output.

```{r}
## Ausfilterung aller Datenpunkte außerhalb 2019 bis 2023
services_2019_to_2023 = subset(services, Year >= 2019 & Year <= 2023)
transactions_2019_to_2023 = subset(transactions, Year >= 2019 & Year <= 2023)


## Ausgabe der Zusammenfassung der Variablen
print("Zusammenfassung der gefilterten Services")
summary(services_2019_to_2023)
print("Zusammenfassung der gefilterten Transactions")
summary(transactions_2019_to_2023)
```

3) Extrahieren Sie aus den Transaktionsdaten eine Liste aller Supermärkte, in der jeder Supermarkt nur einmal
enthalten ist. Beachten Sie ggf. diesen Link. Bewertungsrelevant: Input, Output.
```{r}
# Liste aller Supermärkte
list_supermarkets = unique(transactions_2019_to_2023$storename)
print("Liste der Supermärkte:")
list_supermarkets

```

4) Extrahieren Sie aus den Servicedaten eine Tabelle aller 20 Logistikdienstleister mitsamt deren Dienstleistungen.
Jeder Logistikdienstleister soll in der Liste nur einmal enthalten sein. Sortieren Sie die Tabelle nach Warehousing‐
Dienstleister und Shipping‐Dienstleister. Bewertungsrelevant: Input, Output.
```{r}
# Extraktion aller Logistikdienstleister mitsamt deren Dienstleistungen
all_vendors = select(services_2019_to_2023, vendor, service)
# Filterung der einzigartigen Dienstleister
list_vendors = distinct(all_vendors, vendor, .keep_all = TRUE)
# Sortieren der Dienstleister
list_vendors[order(list_vendors$service, decreasing = TRUE), ]
```

5) Extrahieren Sie aus den Transaktionsdaten eine Tabelle aller existierenden Produkte in Südkorea, in der jedes
Produkt nur einmal enthalten ist. Bewertungsrelevant: Input, Output.
```{r}
# Extraktion aller Produkte in Korea
all_products_in_kr = filter(transactions_2019_to_2023, region == "Skorea")
# Ausfilterung der nicht relevanten Spalten
all_products_in_kr = select(all_products_in_kr, Product, region)
# Filterung der einzigartigen Produkte
list_products_in_kr = distinct(all_products_in_kr, Product, .keep_all = TRUE)
list_products_in_kr

```







** Teil B) Marktübersicht **

6) Erstellen Sie eine Tabelle mit den Marktanteilen (an den tatsächlich verkauften Mengen) der jeweiligen Produkte.
Interpretieren Sie diese Tabelle kurz. Wie viele Flaschen Limonade haben Sie im gesamten Zeitraum verkauft?
Bewertungsrelevant: Output, Kommentar.
```{r}
## Erstellung einer Tabelle mit den Marktanteilen der jeweiligen Produkte
# Berechnung der gesamten Anzahl an verkauften Produkten
total_sold = sum(transactions_2019_to_2023$Sales)
# Berechnung der verkauften Mengen jedes Produktes
sold_products = aggregate(transactions_2019_to_2023$Sales, list(transactions_2019_to_2023$Product), FUN=sum) 
names(sold_products) = c("Products", "Sales")
# Berechnung der Marktanteilen der jeweiligen Produkte
sold_products["Market Share"] = sold_products$Sales/total_sold
sold_products


## Intepretation der Tabelle
# "Gruppe201" ist das beliebteste Produkt.Jedoch haben alle Produkte ungefähr gleichen Marktanteilen, nämlich jeweils  12% bis 12,3%.
# Erstaunlicherweise sind circa 2,7% der Produkte verlorgen gegangen.


## Wie viele Flaschen Limonade haben im gesamten Zeitraum verkauft? (ist genau die Anzahl an verkauften Produkten)
sprintf("Die gesamte Anzahl an verkauften Flaschen Limonade ist %d", total_sold)
```

7) Erstellen Sie eine Tabelle, um einen Überblick über den Absatz Ihres Produktes in den fünf verschiedenen Regio‐
nen zu erhalten. Die Tabelle sollte folgende Spalten aufweisen: Region und gesamte Absatzmenge. Wie ist der
prozentuale Unterschied zwischen der absatzstärksten und der absatzschwächsten Region? Bewertungsrelevant:
Output, Kommentar.
```{r}
## Erstellung einer Tabelle über den Produktabsatz in den Regionen
# Berechnung der Anzahl an verkauften Produkten in jeder Region
sales_by_region = aggregate(transactions_2019_to_2023$Sales, list(transactions_2019_to_2023$region), FUN=sum) 
colnames(sales_by_region) = c("region", "Sales")
# Berechnung des Prozente 
sales_by_region["Percentage"] = sales_by_region$Sales/total_sold
sales_by_region


## Unterschied zwischen der stärksten und der schwächsten Region
# Alle 5 Regionen haben gleichmäßigen Prozensatz, jeweils circa 20%
# Die stärkste Region ist Japan mit 20,15328%, während die schwächste Korea ist mit 19,73652%. 
# Somit liegt der prozentuale Unterschied bei 0,41676%.
```

8) Berechnen Sie für jedes Jahr den Marktanteil Ihres Produkts (an der tatsächlich verkauften Menge). Wie hat sich
der Marktanteil in den letzten Jahren entwickelt? Bewertungsrelevant: Output, Kommentar.
```{r}
transactions_2019_to_2023 <- subset(transactions, Year >= 2019 & Year <= 2023)

## Berechnung des Marktanteils des Produktes "Gruppe204" für jedes Jahr
market_share_per_year <- transactions_2019_to_2023 %>%
  group_by(Year) %>%
  summarise(
    total_sales = sum(Sales),
    product_sales = sum(Sales[Product == "Gruppe204"])
  ) %>%
  mutate(market_share = product_sales / total_sales)
print(market_share_per_year)


## Analyse: Der Marktanteil des Produkts hat sich über die fünf Jahre nur geringfügig verändert. 
#Es gab einen leichten Anstieg von 2019 bis 2020, danach blieb der Marktanteil relativ stabil bis 2021. 
#In den Jahren 2022 und 2023 ist ein kleiner Rückgang zu verzeichnen. 
#Insgesamt zeigt der Marktanteil eine leichte Abwärtsbewegung, bleibt aber über die Jahre relativ stabil bei etwa 12%.

```

9) Berechnen Sie den durchschnittlichen Absatz Ihres Produkts je Kalendermonat. Nennen Sie daraufhin den Monat
mit dem höchsten durchschnittlichen Absatz. Bewertungsrelevant: Output, Kommentar.
```{r}
## Berechnung des durchschnittlichen Absatzes je Kalendarmonates
average_monthly_sales <- transactions_2019_to_2023 %>%
  group_by(Month) %>%
  summarise(average_sales = mean(Sales[Product == "Gruppe204"]))
print(average_monthly_sales)


## Nennung des Monats mit dem höchsten durchschnittlichen Absatzes
max_sales_month <- average_monthly_sales %>%
  filter(average_sales == max(average_sales))
print(max_sales_month)

```





** Teil C) Umsatz, Kosten und Profit **

10) Berechnen Sie Ihren Gesamtumsatz, Ihre Gesamtkosten und Ihren Gesamtprofit im Betrachtungszeitraum. Be‐
wertungsrelevant: Output. Berechnen Sie ihren Umsatz und ihre Gesamtkosten im Betrachtungszeitraum. (Zur
Vereinfachung werden nur die Kosten für die Produktion und Transport zu den Großlägern betrachtet). Wie viel
Profit konnten Sie erwirtschaften? Bewertungsrelevant: Output, Kommentar.
```{r}
price_per_bottle <- 3.90
cost_per_bottle <- 0.60

# Berechnung des Umsatzes, der Gesamtkosten und des Gesamtprofites
total_revenue <- sum(transactions_2019_to_2023$Sales[transactions_2019_to_2023$Product == "Gruppe204"]) * price_per_bottle
total_cost <- sum(transactions_2019_to_2023$Sales[transactions_2019_to_2023$Product == "Gruppe204"]) * cost_per_bottle
total_profit <- total_revenue - total_cost

# Ausgabe der Ergenisse
cat("Gesamtumsatz:", total_revenue, "\n")
cat("Gesamtkosten:", total_cost, "\n")
cat("Gesamtprofit:", total_profit, "\n")

```

11) Erstellen Sie eine Grafik, in der Ihr Profit für das Jahr 2023 auf Monatsebene dargestellt ist. Heben Sie die Monate
mit dem grössten und kleinsten Profit passend farbig hervor. Bewertungsrelevant: Output.
Hinweis: Es könnte hilfreich sein, zunächst ein Dataframe mit den passenden Daten zu erstellen.
```{r}
# Berechnung des monatlichen Profites
transactions_2023 <- subset(transactions_2019_to_2023, Year == 2023)
monthly_profit_2023 <- transactions_2023 %>%
  group_by(Month) %>%
  summarise(
    total_sales = sum(Sales[Product == "Gruppe204"]),
    revenue = total_sales * price_per_bottle,
    cost = total_sales * cost_per_bottle,
    profit = revenue - cost
  )


# Bestimmung der Monate mit dem größten und kleinsten Profit
max_profit_month <- monthly_profit_2023 %>% filter(profit == max(profit))
min_profit_month <- monthly_profit_2023 %>% filter(profit == min(profit))


# Darstellung des monatlichen Profites
ggplot(monthly_profit_2023, aes(x = Month, y = profit)) +
  geom_line() +
  geom_point(data = max_profit_month, aes(x = Month, y = profit), color = "green", size = 3) +
  geom_point(data = min_profit_month, aes(x = Month, y = profit), color = "red", size = 3) +
  ggtitle("Monthly Profit for 2023") +
  xlab("Month") +
  ylab("Profit") +
  theme_minimal()

```

12) Erstellen Sie eine Grafik, in der Ihre Kosten über den gesamten Zeitraum für Transportdienstleistungen abge‐
bildet sind. Die Grafik soll einen Vergleich der Regionen ermöglichen. Für jede Region soll ersichtlich werden:
(1) Wie viel wurde für pünktliche Transportdienstleistungen ausgegeben und (2) wie viel wurde für verspätete
Transportdienstleistungen ausgegeben. Interpretieren Sie die Grafik. Bewertungsrelevant: Output, Kommentar.
```{r}
# Berechnung der Kosten für Transportdienstleistungen
transport_costs <- services_2019_to_2023 %>%
  filter(service == "Shipping") %>%
  group_by(region, DaysExecuted <= 2) %>%
  summarise(total_cost = sum(cost))

# Umbenennung der Gruppe
transport_costs <- transport_costs %>%
  mutate(on_time = ifelse(`DaysExecuted <= 2`, "On Time", "Late"))

# Darstellung der Kosten nach Region 
ggplot(transport_costs, aes(x = region, y = total_cost, fill = on_time)) +
  geom_bar(stat = "identity", position = "dodge") +
  ggtitle("Kosten nach Region") +
  xlab("Region") +
  ylab("Gesamtkosten") +
  scale_fill_manual(values = c("On Time" = "blue", "Late" = "red")) +
  theme_minimal()

```






** Teil D) Bewertung der DLI **

13) Nennen Sie eine geeignete Kennzahl zur Bewertung Ihrer Shipping‐Dienstleister. Beachten Sie dabei, was die
Qualiteat der Shipping‐Dienstleister ausmacht. Begründen Sie die Wahl der Kennzahl kurz. Erstellen Sie ein Sub‐
set der Services Tabelle mit allen Shipping‐Dienstleistungen. Berechnen Sie ihre gewählte Kennzahl für alle Di‐
enstleistungen als zusätzliche Variable in dieser Tabelle. Berechnen Sie daraufhin die durchschnittliche Kennzahl
der Shipping‐Dienstleister im Jahr 2023. Geben Sie Ihre Ergebnisse in einer Tabelle aus, in der die Kennzahl‐Werte
absteigend sortiert sind. Bewertungsrelevant: Kommentar, Code, Output.
```{r}
# Eine geeignete Kennzahl dafür ist der Prozentsatzes der punktlichen Lieferung von jedem Diensleister. 
# Damit wird festgestellt, welcher Dienstleister am häufigsten die Produkte punktlich liefert


# Berechnung des Prozensatzes der punktlichen Lieferung von jedem Dienstleister
shipping_evaluation <- services_2019_to_2023 %>%
  filter(service == "Shipping") %>%
  group_by(vendor) %>%
  summarise(
    total_deliveries = n(),
    on_time_deliveries = sum(DaysExecuted <= 2),
    on_time_percentage = on_time_deliveries / total_deliveries * 100
  ) %>%
  arrange(desc(on_time_percentage))
print(shipping_evaluation)




```

14) Nennen Sie eine geeignete Kennzahl zur Bewertung Ihrer Warehousing‐Dienstleister. Beachten Sie dabei, was
die Qualiteat der Warehousing‐Dienstleister ausmacht. Begründen Sie die Wahl der Kennzahl kurz. Erstellen
Sie ein Subset der Services Tabelle mit allen Warehousing‐Dienstleistungen. Berechnen Sie ihre ausgewählte
Kennzahl für alle Dienstleistungen als zusätzliche Variable in dieser Tabelle. Berechnen Sie anschließend die
durchschnittliche Kennzahl für die Warehousing‐Dienstleister für die Dienstleistungen an Ihrem Produkt über die
gesamte Laufzeit (5 Jahre). Geben Sie Ihre Ergebnisse in einer Tabelle aus, in der die Kennzahl‐Werte absteigend
sortiert sind. Bewertungsrelevant: Kommentar, Code, Output.
```{r}
## Eine geeignet Kennzahl dazu ist der Prozentsatz der Anfragen, bei denen sich QExecuted und QScheduled übereinstimmen.
# Wenn diese zwei Attribute bei demselben Wert liegen, dann wird die richtige Menge der Produkte abgefertigt. 
# Daher kann mit dieser Kennzahl die Qualität der Dienstleister bewertet werden.


# Filterung der Warehousing-DL und Berechnung des Genauigkeitsprozensatzes
warehousing_evaluation <- services_2019_to_2023 %>%
  filter(service == "Warehousing") %>%
  group_by(vendor) %>%
  summarise(
    total_requests = n(),
    accurate_fulfillments = sum(QExecuted == QScheduled),
    accuracy_percentage = accurate_fulfillments / total_requests * 100
  ) %>%
  arrange(desc(accuracy_percentage))

# Ausgabe der Ergebnisse
print(warehousing_evaluation)

```

15) Visualisieren Sie in geeigneter Form die gewählte Qualitätskennzahl der Warehouse‐Dienstleister in einem ggplot
(bezogen auf alle Produkte) im Jahr 2023. Durch die Visualisierung soll eine differenzierte Vergleichbarkeit der
Dienstleister möglich sein. Wie bewerten Sie die Qualität der Warehousing‐DL insgesamt? Bewertungsrelevant:
Output, Kommentar.
```{r}
# Filterung der Warehousing-DL im Jahr 2023
warehousing_2023 <- services_2019_to_2023 %>%
  filter(service == "Warehousing" & Year == 2023)
print(warehousing_2023)

# Berechnung des Genauigkeitsprozensatzes für jeden Dienstleister im Jahr 2023 
warehousing_accuracy_2023 <- warehousing_2023 %>%
  group_by(vendor) %>%
  summarise(
    total_requests = n(),
    accurate_fulfillments = sum(QExecuted == QScheduled),
    accuracy_percentage = accurate_fulfillments / total_requests * 100
  )
print(warehousing_accuracy_2023)
# Darstellung des Genauigkeitsprozensatzes 
ggplot(warehousing_accuracy_2023, aes(x = reorder(vendor, accuracy_percentage), y = accuracy_percentage)) +
  geom_bar(stat = "identity") +
  coord_flip() +
  ggtitle("Genauigkeitsprozensatzes der Dienstleister") +
  xlab("Vendor") +
  ylab("Genauigkeit") +
  theme_minimal()



## Von der Analyse wird festgestellt, dass die Genauigkeit sehr niedrig ist bzw. die Qualität der DL ganz schlecht ist.
# Über den gesamten Zeitraum (2019-2023) ist die Genauigkeit bei der Hälfte der DLn nur zwischen 1,8% und 3,8%.
# Bei den anderen DLn ist die Genauigkeit sogar bei 0, also diese DL haben gar keine Anfrage genau bearbeitet.
# Im Jahr 2023 ist die Qualität der DL noch schlimmer.
# Bei DWL und Flying Mercury gibt es nur eine Anfrage, die genau bearbeitet wurde wie geplant.
# Bei anderen Dienstleistern gibt es gar keine solche Anfrage.
```

